【裁判字號】    89,訴,2761
【裁判日期】    901023
【裁判案由】    毒品危害防制條例
【裁判全文】
臺灣高雄地方法院刑事判決                        八十九年度訴字第二七六一號
    公  訴  人  臺灣高雄地方法院檢察署檢察官
    被      告  甲○○
    指定辯護人  本院公設辯護人乙○○
右列被告因毒品危害防制條例案件，經檢察官提起公訴（八十九年度偵字第二六二八
號），本院判決如左：
    主  文
甲○○共同販賣第二級毒品，未遂，處有期徒刑年拾月，褫奪公權年。
扣案之安非他命壹小包（驗前毛重壹點公克，驗後毛重壹點貳肆公克）沒收銷燬
之。
    事  實
一、甲○○於民國八十九年一月二十二日十三時許，由綽號「阿林」之不詳姓名年藉
    男子，向高雄縣警察局鳳山分局五甲派出所警員劉光俊告發有人販賣安非他命與
    不特定人，旋由綽號「阿林」男子以劉光俊所有之行動電話撥打第000000
    0000號行動電話號碼予綽號「阿文」之不詳姓名年籍男子，欲向其購買價值
    新台幣三千元之第二級毒品安非他命，二人並相約在高雄縣鳳山市鳳山國中前交
    付安非他命，「阿文」隨即指示甲○○持安非他命一小包，至鳳山國中前交貨並
    收款，旋於同日十三時五十五分許，由不知情之傅瑞雄騎乘機車搭載甲○○至上
    開約定交易安非他命地點鳳山國中，因甲○○未見綽號「阿林」男子前來，即由
    「阿文」依綽號「阿林」男子先前撥打顯示在其行動電話上之電話號碼，撥打該
    電話號碼予綽號「阿林」男子，而由劉光俊接聽，劉光俊並稱其穿著淡橘色上衣
    、牛仔褲，以資辯識，旋於同日十四時許，甲○○復折返上開鳳山國中，見穿著
    淡橘色上衣、牛仔褲之劉光俊前來，即將持於手中之第二級毒品安非他命一小包
    （驗前毛重一．三三公克，驗後毛重一．二四公克）交付予劉光俊，為警當場查
    獲，並扣得安非他命一小包。
二、案經高雄縣警察局鳳山分局報請台灣高雄地方法院檢察署檢察官偵查起訴。
    理  由
一、訊之被告甲○○對於在上開時地持有安非他命一包被查獲固不諱言，惟矢口否認
    有何販賣安非他命之犯行，辯稱當時係受綽號「阿文」之男子所託，至現場看有
    無一穿紅衣之人，並要伊轉告該人至中正國小見面，至被查獲之安非他命係伊買
    來自己施用的云云。經查，本件業據被告於警訊時坦承：是一名叫「文仔」之男
    子叫其將該包安非他命拿至鳳山國中給一穿橘色上衣之男子，並向其收三千元等
    語（見警卷八十九年一月二十四日偵訊筆錄），於偵查中則供承：安非他命「阿
    文」交給我，叫我拿去向買的人收三千元等語（見偵查卷第十二頁反面），復供
    承：當時確有拿一包安非他命在手上等語（見偵查卷第二十六頁反面）；又在本
    院訊問時亦坦承：安非他命係一名叫「阿文」約二十歲男子交給其要賣三千元，
    只有這次幫他送等語（見八十九年聲羈字第四三號卷八十九年一月二十五訊問筆
    錄）；且據證人即查獲被告之警員劉光俊偵查中證述稱：當時被告由他人騎機車
    載過來後，走過來手中拿安非他命要給我等語明確（見偵查卷第二十六頁），安
    非他命係屬違禁物，且有一定之價值，一般施用者應不至於任意持於手上，被告
    如僅要傳話何須將安非他命拿在手上，且本件所扣晶體經本院送請檢驗結果，確
    係安非他命（驗前毛重一．三三公克，驗後毛重一．二四公克），有高雄醫學大
    學附設中和紀念醫院九００五─一五七號檢驗報告一紙在卷可查，被告所辯並未
    幫助綽號「阿文」之男子販賣安非他命等語，尚不足採，罪證明確，被告犯行堪
    以認定。
二、查安非他命係毒品危害防制條例第二條第二項第二款所稱之第二級毒品。查被告
    與綽號「阿文」之男子，受警方線民「阿林」之誘發而為賣出安非他命之意思表
    示，惟「阿林」並無買受安非他命之真意，雙方買賣之意思表示並未合致，核被
    告所為，係犯毒品危害防制條例第四條第五項第二項之販賣第二級毒品未遂罪。
    被告依綽號「阿文」男子之指示，持上開安非他命至約定交貨現場交貨並收取價
    金，其與「阿文」間就上開販賣安非他命之犯行，有犯意之聯絡與行為之分擔，
    應論以共同正犯。被告持有安非他命之行為，本應以持有第二級毒品論，惟其持
    有後進而販賣，其持有之低度行為應被販賣高度行為所吸收，不另論其持有之罪
    。被告著手於販賣安非他命之行為，惟未達既遂之階段，為未遂犯，爰依刑法第
    二十六條前段減輕其刑。審酌被告明知安非他命係毒品，仍予以販賣，助長吸用
    ，戕害他人健康，惟其販賣之規模不大、數量不多，危害較之大量販售之行為為
    淺，犯罪後並未見無悔悟之意，犯後態度不佳等一切情狀，量處如主文所示之刑
    ，以資懲儆，並就其犯罪之性多質認有褫奪公權之必要，併予宣告褫奪公權三年
    。扣案之安非他命一小包（驗前毛重一．三三公克，驗後毛重一．二四公克），
    係第二級毒品，爰依毒品危害防制條例第十八條第一項前段宣告沒收銷燬之。
據上論斷，應依刑事訴訟法第二百九十九條第一項前段，毒品危害防制條例第四條第
五項第二項、第十八條第一項前段、刑法第十一條、第二十八條、第二十六條前段、
第三十七條第二項，判決如主文。
中    華    民    國      九十      年      十      月      二十三      日
                                  臺灣高雄地方法院刑事庭
                                      法  官    林 俊 寬
右正本證明與原本無異。
如不服本判決，應於判決送達後十日內，向本院提出上訴狀。
                                      書記官    李 文 廣
中    華    民    國      九十      年      十      月      二十三      日
附錄本判決論罪科刑之法條：
毒品危害防制條例第四條
  製造、運輸、販賣第一級毒品者，處死刑或無期徒刑；處無期徒刑者，得
  併科新臺幣一千萬元以下罰金。
  製造、運輸、販賣第二級毒品者，處無期徒刑或七年以上有期徒刑，得併
  科新臺幣七百萬元以下罰金。
  製造、運輸、販賣第三級毒品者，處五年以上有期徒刑，得併科新臺幣五
  百萬元以下罰金。
  製造、運輸、販賣專供製造或施用毒品之器具者，處一年以上七年以下有期徒刑，
  得併科新臺幣一百萬元以下罰金。
  前四項之未遂犯罰之。


司法院資訊處製作；財團法人民間司法改革基金會備份。
